# 关于期后事项

提问人：mituxiaoya 时间：2016-07-26 15:38:36
各位版主，高手，
某国企拟通过无偿划转的方式，退出某个业务板块。该集团设计了一个多步骤的退出安排。截止上年底，集团已经完成了其中两个实体单位的无偿划转工作，但另外公司（包含两个实体，三个壳公司）的步骤由于种种原因，截止目前仍未完成。
由于该板块的退出对集团影响较大，上年出报告时，审计师认为该项业务退出是个一揽子交易安排，且已经完成了一部分，其他未完成的步骤属于期后重大调整事项，报告已经按照完全退出该项业务的前提来编制了。
但这些步骤直到现在也未完成，今年的报告要怎么出？？

回答人：chenyiwei
从你说的情况看，上年度审计师的处理意见（作为期后调整事项）可能并不恰当，建议重新评估以往结论的合理性，考虑在本年度是否需进行差错更正。